臺灣高等法院臺中分院刑事判決　　　　99年度上訴字第2516號
上　訴　人
即　被　告　張佳鈞
選任辯護人　陳建勛律師
上　訴　人
即　被　告　韋敦品
選任辯護人　張宏銘律師
　　　　　　蔡得謙律師
　　　　　　何立斌律師
上列上訴人因違反毒品危害防制條例等案件，不服臺灣臺中地方
法院99年度訴字第2514號中華民國99年10月29日第一審判決（起
訴案號：臺灣臺中地方法院檢察署99年度偵字第15308號、第153
09號），提起上訴，本院判決如下：
    主  文
原判決關於張佳鈞、韋敦品部分均撤銷。
張佳鈞共同犯販賣第三級毒品罪，處有期徒刑參年，扣案之第三
級毒品愷他命貳包(鑑定編號A1、A2，驗前總純質淨重約玖柒點
壹伍公克)，均沒收；上開第三級毒品愷他命外包裝袋合計貳個
、NOKIA廠牌行動電話壹支(含門號000000 0000號SIM卡壹枚) 、
SONY ERICSSON廠牌行動電話壹支(含000000 0000號SIM卡壹枚)
，均沒收。
張佳鈞其餘被訴販賣第三級毒品罪（即附表一、三所示部分）部
分均無罪。
韋敦品共同犯販賣第三級毒品罪，處有期徒刑貳年，扣案之第三
級毒品愷他命貳包(鑑定編號A1、A2，驗前總純質淨重約玖柒點
壹伍公克)，均沒收；上開第三級毒品愷他命外包裝袋合計貳個
、NOKIA廠牌行動電話壹支(含門號000000 0000號SIM卡壹枚) 、
SONY ERICSSON廠牌行動電話壹支(含000000 0000號SIM卡壹枚)
，均沒收；又犯如附表一所示販賣第三級毒品罪，各處如附表一
所示之刑（含主刑及從刑）；又犯如附表二所示轉讓禁藥罪，各
處如附表二所示之刑，應執行有期徒刑肆年陸月，扣案之第三級
毒品愷他命貳包(鑑定編號A1、A2，驗前總純質淨重約玖柒點壹
伍公克)，均沒收；上開第三級毒品愷他命外包裝袋合計貳個、N
OKIA廠牌行動電話壹支(含門號000000 0000號SIM卡壹枚)、SON
Y ERICSSON廠牌行動電話壹支(含000000 0000號SIM卡壹枚)，均
沒收；未扣案如附表一所示販賣毒品所得合計新臺幣貳萬捌仟陸
佰元，沒收，如全部或一部不能沒收時，以其財產抵償之。
韋敦品其餘被訴販賣第三級毒品罪（即附表三所示部分）部分均
無罪。
    事  實
一、張佳鈞、韋敦品均知悉愷他命(Ketamine，俗稱K他命)為第
    3級毒品，不得販賣，竟共同基於販賣第三級毒品愷他命以
    營利之犯意聯絡，由張佳鈞於民國99年6月22或24日之其中
    一日，在臺中市○○路上，以新臺幣28000元向綽號「龍哥
    」之不詳姓名成年男子販入100公克之第3級毒品愷他命（以
    下稱愷他命），旋以其所有000000000 0號行動電話（SONY
    ERICSSON）與韋敦品所有0000000000號行動電話（NOKIA廠
    牌）聯絡已販入毒品之事，而於同年月27日22時，張佳鈞在
    其位於臺中市○區○○路168巷7號10樓之1住處，將上開販
    入之愷他命交付韋敦品自行分裝後出售牟利。
二、韋敦品另單獨基於販賣愷他命牟利之犯意，以其所有000000
    0000號行動電話(NOKIA廠牌)作為販毒聯絡工具，分別於(1)
    附表一編號1、編號2所示時間、地點，販賣第三級毒品愷他
    命各1次予曾淑萍(綽號小賀，販賣交易詳情見附表一編號1
    、編號2所載)。(2)於附表一編號3至編號17所示時間、地點
    ，販賣第三級毒品愷他命各1次予葉柏宏(綽號小馬，販賣交
    易詳情見附表一編號3至編號17所載)。韋敦品另明知愷他命
    同時經行政院衛生署明令公告列為禁藥管理，不得轉讓，竟
    各基於轉讓禁藥愷他命之犯意，分別於附表二所示時間、地
    點，無償轉讓禁藥愷他命各1次予徐靖芬施用(轉讓詳情見附
    表二所載)。
三、韋敦品於99年6月27日22時，在張佳鈞位於臺中市○區○○
    路168巷7號10樓之1住處，自張佳鈞收受上開共同販入之愷
    他命毒品後，即返回其位於臺中市○○區○○路4段993號15
    樓之2號住處，途經臺中市○○區○○路4段864號前時為警
    查獲，並在其背包內扣得共同販入之愷他命2包(鑑定編號A1
    、A2，驗前總純質淨重約97.15公克，鑑定用罄0.33公克)、
    上開愷他命毒品外包裝袋2個、其所有供共同販賣愷他命毒
    品所用之NOKIA廠牌行動電話1支(含門號000 0000000號SIM
    卡1枚)及與本案無直接關連之現金1900元、行動電話3支、
    愷他命吸食工具1組、分裝袋一包。再於99年6月29日23時20
    分，為警循線在臺中市○區○○路168巷7號10樓之1拘獲張
    佳鈞，並扣得其所有供聯絡交付愷他命毒品所用之SONY
    ERICSSON廠牌行動電話1支(含0000000000號SIM卡1枚)及與
    本案無直接關連之行動電話1支。
四、案經臺中市警察局第五分局報請臺灣臺中地方法院檢察署檢
    察官偵查起訴。
    理  由
一、證據能力部分：
  (一)按被告以外之人於審判外之言詞或書面陳述，除法律有規定
    者外，不得作為證據，刑事訴訟法第159條第1項定有明文。
    證人曾淑萍、葉柏宏、李昀瑄、黃翊倫、陳巧臻等人於警詢
    時之陳述，固屬被告以外之人於審判外之陳述，被告張佳鈞
    之選任辯護人既爭執上開證人警詢陳述之證據能力，且核上
    開證人之警詢陳述並無法定傳聞法則例外情形，是對於被告
    張佳鈞部分，上開證人之警詢陳述應認無證據能力。
  (二)復按法院或檢察官依刑事訴訟法第208條規定囑託醫院、學
    校或其他相當之機關、團體為鑑定時，祇須其以言詞或書面
    提出之鑑定報告，符合刑事訴訟法第206條第1項、第208條
    所規定之形式要件，即具有證據能力，此即屬於刑事訴訟法
    第159條第1項所稱「法律有規定」之特別情形（最高法院96
    年度台上字第6842號刑事判決意旨供參）。而刑事訴訟之鑑
    定，為證據調查方法之一種，係指由具有特別知識經驗之人
    或機關，就特別需要特殊知識經驗之事項，予以鑑識、測驗
    、研判及斷定，供為法院或檢察官認定事實之參考。刑事訴
    訟法第198條規定：「鑑定人由審判長、受命法官或檢察官
    就下列之人選任一人或數人充之：一、就鑑定事項有特別知
    識經驗者。二、經政府機關委任有鑑定職務者。」，又同法
    第208條第1項前段規定：「法院或檢察官得囑託醫院、學校
    或其他相當之機關、團體為鑑定」即本此旨。上級檢察機關
    首長基於辦案實務需要，函示指定某類特殊案件之待鑑事項
    ，囑託某一或某些特別具有該項專門知識經驗之機關，予以
    鑑定，並非法所不許。從而，警察機關逕依該函示辦理，按
    諸檢察一體及檢察官指揮調、偵查之原則，難認於法不合（
    最高法院96年度台上字第4177號判決意旨參照）。本件卷附
    之內政部警政署刑事警察局99年7月12日刑鑑字第099009189
    3號鑑定書，係由台中市警察局第五分局依照上級檢察機關
    首長函示指示而送請該鑑定單位進行鑑定所得結果，並載明
    其鑑定之方法，依據刑事訴訟法第159條之立法理由及同法
    第206條之規定，既經本院依刑事訴訟法第165條第1項之規
    定踐行調查證據程序，與本案待證事實具有關連性，應具有
    證據能力。
  (三)按當事人、代理人或辯護人於法院調查證據時，知有第159
    條第1項不得為證據之情形，而未於言詞辯論終結前聲明異
    議者，視為有前項之同意，刑事訴訟法第159條之5第2項定
    有明文，乃係基於證據資料愈豐富，愈有助於真實發現之理
    念，酌採當事人進行主義之證據處分權原則，並強化言詞辯
    論主義，透過當事人等到庭所為之法庭活動，在使訴訟程序
    順暢進行之要求下，承認傳聞證據於一定條件內，得具證據
    適格。經查，檢察官、被告韋敦品及其選任辯護人對於本判
    決以下所引各該被告以外之人於審判外所為之陳述（包括證
    人曾淑萍、葉柏宏、李昀瑄、黃翊倫、陳巧臻等人於警詢之
    陳述），被告張佳鈞及其選任辯護人對於除證人曾淑萍、葉
    柏宏、李昀瑄、黃翊倫、陳巧臻等人於警詢之陳述以外之被
    告以外之人於審判外所為之陳述，迄於本院言詞辯論終結前
    ，均未就上開各證據資料之證據能力聲明異議，本院審酌上
    開證據資料製作時之情況，尚無違法不當及證明力明顯過低
    之瑕疵，亦認為以之作為證據應屬適當，揆諸前開規定，認
    此部分證據具有證據能力（證人曾淑萍、葉柏宏、李昀瑄、
    黃翊倫、陳巧臻等人於警詢之陳述，對被告韋敦品言有證據
    能力）。
二、認定犯罪事實之證據及理由：
  (一)關於事實欄一、部分：
  1.上揭事實欄一、所示事實，業據上訴人即被告（以下均稱被
    告）張佳鈞、韋敦品於偵訊、原審及本院審理中坦承不諱，
    且有愷他命2包(鑑定編號A1、A2，驗前總純質淨重約97.15
    公克，鑑定用罄0.33公克)、被告韋敦品所有供共同販賣愷
    他命毒品所用之NOKIA廠牌行動電話1支(含以王義標名義申
    請之門號0000000000號SIM卡1枚)及該行動電話自99年5月1
    日起至同年6月30日止之雙向通聯及基台資料、被告張佳鈞
    所有供聯絡交付愷他命毒品所用之SONY ERICSSON廠牌行動
    電話1支(含0000000000號SIM卡1枚)之行動電話1支扣案可資
    佐證。
  2.上開扣案之愷他命2包經送內政部警政署刑事警察局鑑定結
    果，經檢視均為白色細晶體，外觀型態均相似，驗前總毛重
    99.69公克(包裝塑膠袋總重約1.55公克)，經隨機抽取編號
    A1鑑定(取0.33公克鑑定用罄) ，檢出第三級毒品愷他命成
    分，純度約99%，依據抽測純度值，推估編號A1、A2均含愷
    他命之驗前總純質淨重約97.15公克，亦有內政部警政署刑
    事警察局99年7月12日刑鑑字第0990091893號鑑定書1份可參
    （見99偵15308卷第46頁）。
  3.參以被告張佳鈞於警詢供稱韋敦品告訴伊，他在外面欠人家
    很多錢，所以要伊幫他忙，幫他購買愷他命來轉賣賺錢等語
    （見中分五偵字第0990019404號警卷第8頁），及依被告韋
    敦品、張佳鈞共同販入100公克愷他命之價金為28000元計算
    ，則每5公克之進價即為1400元，而被告韋敦品於偵訊供稱
    伊的賣價是五公克1800元等語（見99偵15308卷第27頁），
    嗣於本院亦證稱伊跟張佳鈞拿回毒品分裝後，加利潤再賣出
    去等語（見本院卷第145-4頁），顯然被告韋敦品確有販賣
    愷他命牟利之情形。復按所謂「販賣」不以販入之後，復行
    賣出為要件，祗須以營利為目的，購入或賣出有一於此，其
    犯罪即屬成立，有最高法院25年非字第123號、67年台上字
    第2500號、68年台上字第606號判例可資參照。查被告張佳
    鈞既知悉被告韋敦品係販賣愷他命牟利，仍由其出面向綽號
    「龍哥」之成年男子販入愷他命，再轉交予被告張佳鈞分裝
    出售，足見被告張佳鈞、韋敦品自始以營利之意思販入愷他
    命，該次販入行為迄為警查獲時雖尚未賣出，惟其販入行為
    業已完成，該次販入行為仍屬販賣既遂。
  4.綜上，被告張佳鈞、韋敦品自白上揭共同販賣愷他命之犯行
    ，核與事實相符，堪以採信。事證明確，被告張佳鈞、韋敦
    品有事實欄一、所示犯行，洵可認定。
  (二)關於事實欄二、部分：
    上揭事實欄二、所示之犯罪事實，業據被告韋敦品於警詢、
    偵訊及原審、本院審理中坦承不諱，核與證人曾淑萍、葉柏
    宏於警詢及本院審理中證述（見原審卷第40-44頁、第45-46
    頁、本院卷一第145-7背面至145-8頁、卷二第36-39頁）及
    證人徐靖芬於警詢證述（見00000000000警卷第14頁背面）
    等情節相符，證人曾淑萍雖證稱向被告韋敦品購買2、3次，
    每次購買800至1200元等語，本院基於罪疑惟輕原則，以認
    定其向被告韋敦品購買2次，每次購買800元，為最有利於被
    告韋敦品。此外，復有韋敦品所有供販賣愷他命使用之NOKI
    A廠牌行動電話1支(含以王義標名義申請之門號0000000000
    號SIM卡1枚)可佐，堪認被告韋敦品之自白與事實相符而可
    採信。又愷他命毒品乃物稀價昂，政府懸為禁令嚴加取締，
    毒品物稀價昂，且政府懸為禁令嚴加取締，苟其無利可圖，
    衡情自無甘冒刑事訴追風險而從事買賣第三級毒品之理，而
    被告韋敦品自被告張佳鈞處取得愷他命後，自行分裝，再加
    利潤出售他人，已如上述，足認被告韋敦品各次販賣愷他命
    予證人曾淑萍、葉柏宏等人以牟利。事證明確，被告韋敦品
    有事實欄二、所示之犯行，亦堪以認定。
三、論罪科刑：
  (一)查毒品危害防制條例第4條、第17條業於98年5月20日修正公
    布，針對當次公布之修正條文，未另訂施行日期，至原毒品
    危害防制條例第36條所規定：「本條例自公布後6個月施行
    」，核其所稱「本條例」係指係92年7月9日修正公布之該條
    例，並非指98年5月20日公布之部分修正條文。是98年5月20
    日公布之毒品危害防制條例修正條文之生效日期，應依中央
    法規標準法第13條對於法規生效施行日之規範，自公布日起
    至第3日即98年5月22日發生效力。查被告等本案犯行均在新
    法施行生效後，自應逕適用新法論罪科刑，不生比較新舊法
    問題，合先敘明。
  (二)又按愷他命係毒品危害防制條例第2條第2項第3款所列管之
    第三級毒品，亦屬藥事法所稱之「禁藥」(即藥事法第22條
    第1款所稱之「經中央衛生主管機關明令公告禁止製造、調
    劑、輸入、輸出、販賣或陳列之毒害藥品」)，均不得非法
    持有、轉讓，而明知為禁藥而轉讓者，藥事法第83條亦定有
    處罰明文。行為人明知為禁藥即愷他命而轉讓予他人者，除
    成立毒品危害防制條例第8條第3項之轉讓第三級毒品罪外，
    亦構成藥事法第83條第1項之轉讓禁藥罪，此係屬同一犯罪
    行為而同時有2種法律可資處罰之法條(規)競合情形，應依
    「重法優於輕法」、「後法優於前法」等法理，擇一處斷。
    而毒品危害防制條例第8條第3項轉讓第三級毒品罪之法定本
    刑為3年以下有期徒刑，得併科新臺幣30萬元以下罰金；另
    藥事法第83條第1項轉讓禁藥罪之法定本刑為7年以下有期徒
    刑，得併科新臺幣500萬元以下罰金；且被告韋敦品於本案
    所涉轉讓愷他命之數量，亦無證據證明達於應依毒品危害防
    制條例第8條第6款之規定加重其刑至2分之1之情形；則藥事
    法第83條第1項之罪之法定本刑，顯較毒品危害防制條例第8
    條第3項之罪之法定本刑為重，依前述「重法優於輕法」之
    法理，就被告韋敦品如附表二所示之轉讓愷他命之行為，自
    應優先適用藥事法第83條第1項之規定處斷。
  (三)核被告韋敦品、張佳鈞所為如事實欄一所示之行為及被告韋
    敦品單獨所為如附表一所示之行為，均係犯毒品危害防制條
    例第4條第3項之販賣第三級毒品罪。被告韋敦品所為如附表
    二所示之行為，則係犯藥事法第83條第1項之轉讓禁藥罪。
    被告張佳鈞、韋敦品間，就事實欄一、所示販賣愷他命犯行
    ，有犯意聯絡及行為分擔，為共同正犯。被告張佳鈞、韋敦
    品共同販入愷他命後持有愷他命之低度行為，為販賣愷他命
    之高度行為所吸收，故不另論罪。被告韋敦品如附表一所示
    單獨販賣愷他命前持有愷他命之低度行為，亦均為販賣之高
    度行為所吸收，而不另論罪。至於藥事法並無處罰持有禁藥
    之規定，故被告韋敦品轉讓禁藥愷他命前之持有愷他命，並
    無為轉讓行為吸收而不另論罪之問題。公訴人雖認同案被告
    吳鈞傑就事實欄一、部分亦為共同正犯，然查，同案被告吳
    鈞傑販賣之愷他命固係由被告韋敦品提供，業據被告韋敦品
    偵訊供述、同案被告吳鈞傑於原審供述明確，惟同案被告吳
    鈞傑於警詢、偵訊及原審均供稱伊係向被告韋敦品購買愷他
    命（見00000000000號警卷第6-9頁、99偵15308卷第18、19
    頁、原審卷第16頁背面），至於渠等是否一起販賣愷他命，
    被告韋敦品於偵訊固稱伊與吳鈞傑是有合作關係，惟同時供
    稱伊與吳鈞傑係各跑各的等語（見99偵15308卷第20頁），
    於本院亦證稱：他（指吳鈞傑）賣他的，伊賣伊的，即吳鈞
    傑出他的貨，伊出伊的貨。伊有單獨向張佳鈞提過吳鈞傑這
    個人，但是沒有介紹吳鈞傑給他認識等語（見本院卷一第14
    5-1頁背面、第145-2頁）、證人吳鈞傑於本院證稱：伊不認
    識張佳鈞，伊與韋敦品係各賣各的等語（見本院卷一第145-
    5頁背面、第145-7頁），可知同案被告吳鈞傑係向被告韋敦
    品購買愷他命後，再轉售他人牟利，且伊不認識張佳鈞，自
    難認同案被告吳鈞傑有與被告張佳鈞、韋敦品一起向綽號龍
    哥之人販入愷他命之犯意聯絡，是就此部分言，同案被告吳
    鈞傑應無成立共同正犯可言。公訴人誤認同案被告吳鈞傑就
    事實欄一、部分亦為共同正犯，即有未洽，附此敘明。公訴
    人就被告韋敦品如附表一所示各次販賣愷他命予證人曾淑萍
    、葉柏宏等人部分既已為起訴書之犯罪事實欄記載明確，且
    經原審之蒞庭檢察官當庭陳明該部分屬起訴範圍（見原審卷
    第89頁背面），故此部分應認已經起訴，原審就此部分予以
    審判，並非係未經請求之事項而予判決之違法。被告張佳鈞
    之選任辯護人主張公訴人僅就被告等共同向龍哥販入愷他命
    三次之事實起訴，其餘並未經起訴，原審就其餘部分加以審
    判，即有未經請求之事項而予判決之違法云云，尚非可採，
    併予敘明。另被告韋敦品所犯事實欄一所示之販賣第三級毒
    品罪與附表一所示17次販賣第三級毒品罪、附表二所示2次
    轉讓禁藥罪間，均犯意各別，行為互殊，應予分論併罰。
  (四)又被告張佳鈞、韋敦品對於所犯販賣第三級毒品罪部分，於
    偵查及審理中均已自白，依毒品危害防制條例第17條第2項
    規定，被告張佳鈞部分應就其所犯販賣第三級毒品罪減輕其
    刑，被告韋敦品則應就其所犯各次販賣第三級毒品罪減輕其
    刑。另藥事法並無轉讓毒品者，於偵查及審判中自白應減輕
    其刑之特別規定，自無割裂適用毒品危害防制條例第17條第
    2項減輕其刑之餘地，是縱被告韋敦品就轉讓禁藥部分於偵
    查及審判中自白犯罪，亦無減輕其刑可言。另查被告韋敦品
    於99年6月29日偵查中，已供出其毒品來源，並因而查獲其
    他共犯即被告張佳鈞，有該偵訊筆錄附卷可稽（見99偵1530
    8卷第20頁、第26頁），是被告韋敦品所犯販賣第三級毒品
    罪部分，均應依毒品危害防制條例第17條第1項規定各遞減
    輕其刑。至被告張佳鈞為警查獲後，雖於警詢、偵查中供出
    其毒品之來源為綽號「龍哥」之成年男子即許春楷，並提供
    電話供警追查，惟臺灣臺中地方法院檢察署已函覆本院稱：
    經指揮臺中市政府警察局第五分局查無犯罪事證，業經簽結
    等語，此有臺灣臺中地方法院檢察署100年1月25日中檢輝穆
    99 他5022字第007492號函附卷可稽（見本院卷一第123頁）
    ，顯然偵查機關並無因被告張佳鈞供出毒品來源而查獲其他
    正犯或共犯，是被告張佳鈞自無適用毒品危害防制條例第17
    條第1項減刑規定之餘地。
四、無罪部分：
  (一)公訴意旨略以：被告張佳鈞、韋敦品及同案被告吳鈞傑共組
    販毒集團，自99年5月間起至同年6月27日止，由被告張佳鈞
    向綽號「龍哥」之人販入愷他命，轉交予韋敦品稀釋分裝後
    ，與吳鈞傑各於附表一、三所示時、地販賣愷他命予曾淑萍
    （綽號小賀）、葉柏宏（綽號小馬）、李昀瑄（綽號小風）
    、陳巧臻（綽號宏仔）、黃翊倫（綽號叮叮）等人牟利，因
    認被告張佳鈞涉嫌與被告韋敦品、同案被告吳鈞傑共犯附表
    一、三所示各次販賣第三級毒品罪，被告韋敦品亦涉嫌與被
    告張佳鈞、同案被告吳鈞傑共犯附表三所示各次販賣第三級
    毒品罪。
  (二)按犯罪事實應依證據認定之，無證據不得認定其犯罪事實；
    又不能證明被告犯罪者，應諭知無罪之判決，刑事訴訟法第
    154條第2項、第301條第1項分別定有明文。次按認定不利於
    被告之事實，須依積極證據，苟積極證據不足為不利於被告
    事實之認定時，即應為有利於被告之認定，更不必有何有利
    之證據；又事實之認定，應憑證據，如未能發現相當證據，
    或證據不足以證明，自不能以推測或擬制之方法，以為裁判
    基礎；至刑事訴訟法上所謂認定犯罪事實之積極證據，係指
    適合於被告犯罪事實之認定之積極證據而言，雖不以直接證
    據為限，間接證據亦包括在內；然而無論直接或間接證據，
    其為訴訟上之證明，須於通常一般之人均不致有所懷疑，而
    得確信其為真實之程度者，始得據為有罪之認定，倘其證明
    尚未達到此一程度，而有合理之懷疑存在時，致使無從形成
    有罪之確信，根據「罪證有疑，利於被告」之證據法則，即
    不得遽為不利被告之認定（最高法院30年上字第816號、29
    年上字第3105號、40年台上字第86號及76年台上字第4986號
    判例意旨參照）。
  (三)公訴人認被告張佳鈞涉嫌共犯附表一、三所示販賣第三級毒
    品罪，被告韋敦品涉嫌共犯附表三所示之販賣第三級毒品罪
    ，無非以被告張佳鈞、韋敦品於警詢、偵訊之供述，同案被
    告吳鈞傑於警詢、偵訊之供述，證人陳佑瑜、徐靖芬、蔡青
    燕等人於警詢之供述及被告韋敦品持用0000000000號行動電
    話、同案被告吳鈞傑持用之0000000000號行動電話之99年5
    月1日起至同年6月30日止之雙向通聯及基地台資料等為其論
    據。訊據被告張佳鈞辯稱伊不認識吳鈞傑，伊只交給被告韋
    敦品愷他命，其餘伊不知情等語。被告韋敦品雖坦承附表三
    所示犯行，惟辯稱伊認識吳鈞傑，但他賣的人伊不認識等語
    。經查，
  1.證人韋敦品於偵訊證稱被告張佳鈞自99年6月初開始賣愷他
    命給伊，伊總共從被告張佳鈞那邊買入三次愷他命等情（見
    99偵15308卷第29頁），被告張佳鈞於警詢亦供稱伊賣給韋
    敦品三次愷他命，每次均100公克，未從中獲取任何利潤，
    韋敦品告訴伊，他在外面欠人家很多錢，所以要伊幫他忙，
    幫他購買愷他命來轉賣賺錢等語（見中分五偵字第09900194
    04號警卷第8頁），另於原審供稱韋敦品拜託伊向龍哥販入
    愷他命三次，再由韋敦品賣給其他買主等語（見原審卷第16
    頁背面），是可知被告張佳鈞係經被告韋敦品之請託而出面
    向龍哥販入愷他命後，轉交予被告韋敦品販售他人。而被告
    韋敦品於附表一所示各次時間、地點販賣愷他命予證人曾淑
    萍或葉柏宏，均係上開證人與被告韋敦品聯繫接洽，並由被
    告韋敦品獨自交付愷他命，收取價金，業據證人曾淑萍、葉
    柏宏於警詢及本院證述明確（見原審卷第41-44頁、第45-46
    頁、本院卷一第145-8頁背面、卷二第37頁），顯然被告張
    佳鈞並未參與附表一所示販賣愷他命之行為，參以證人韋敦
    品於本院證稱：（你自己如果要將毒品不論是要賣，要轉讓
    或者是請誰吃，你事先有沒有跟張佳鈞講過?）沒有。伊賣
    毒品的所得不用跟張佳鈞拆帳。（張佳鈞是否有因為不論你
    今天是去賣或是轉讓或是請人家吃的這些行為而拿到任何的
    利益?）他沒有從我這邊轉到錢等語（見本院卷一第145-1背
    面），亦可知被告張佳鈞並不知悉被告韋敦品如何販賣愷他
    命予其他購毒者，並參予分得販毒之利益。據上足認被告張
    佳鈞就附表一所示被告韋敦品各次販賣愷他命犯行，並無認
    識或有所預見，是被告張佳鈞辯稱伊不知情乙節，即非無據
    。是難認被告張佳鈞就附表一所示各次販賣愷他命犯行有直
    接或間接故意之聯絡。另證人陳巧臻、李昀瑄、黃翊倫各於
    附表三所示時間、地點向同案被告吳鈞傑購買愷他命，業據
    證人陳巧臻、李昀瑄、黃翊倫於警詢及證人陳巧臻、黃翊倫
    於本院供證明確（見原審卷第47-53頁、本院卷一第000-0-0
    00-0頁），而證人黃翊倫於本院證稱伊之前沒有看過在庭上
    之被告張佳鈞，伊與吳鈞傑交易期間，張佳鈞沒有出現過，
    伊從頭到尾只跟吳鈞傑聯繫等語（見本院卷一第176-1頁背
    面、第176-2頁），證人陳巧臻於本院亦證稱伊沒有看過張
    佳鈞，伊都是直接與吳鈞傑聯絡，並由吳鈞傑交付毒品等語
    （見本院卷第176-3頁），足見被告張佳鈞並未參與附表三
    販賣愷他命之行為。又同案被告吳鈞傑並無與被告張佳鈞、
    韋敦品一起向綽號「龍哥」之人販入愷他命之犯意聯絡，已
    如前述。而證人吳鈞傑於本院亦證稱：伊沒有跟張佳鈞講過
    話，亦沒有以電話、簡訊、電子郵件或任何方式與張佳鈞聯
    絡過。伊跟韋敦品買進愷他命後，自己決定賣給誰。（你要
    用多少價格賣給別人張佳鈞有沒有給你指示過?）沒有。（
    你要賣給多少對象張佳鈞有沒有給你指示?）沒有等語（見
    本院卷一第145-5頁），可知被告張佳鈞並不知悉同案被告
    吳鈞傑如何販賣愷他命予其他購毒者，且無參與分配販毒之
    利益。由此堪認被告張佳鈞就附表三所示同案被告吳鈞傑各
    次販賣愷他命犯行，並無認識或有所預見，是被告張佳鈞就
    此部分，辯稱伊不知情乙節，即非無據。從而難認被告張佳
    鈞就附表三所示各次販賣愷他命犯行有直接或間接故意之聯
    絡。綜上，被告張佳鈞就附表一、三所示各次販賣愷他命犯
    行，既與被告韋敦品及同案被告吳鈞傑無犯意聯絡及行為分
    擔，即無成立販賣第三級毒品罪之共同正犯可言。
  2.另由證人陳巧臻、李昀瑄、黃翊倫於警詢之證述及證人陳巧
    臻、黃翊倫於本院所為之上述證述內容，亦可知被告韋敦品
    並未參與附表三各次販賣愷他命之行為。又同案被告吳鈞傑
    並無與被告張佳鈞、韋敦品一起向綽號「龍哥」之人販入愷
    他命之犯意聯絡，亦如前述。被告韋敦品於偵訊雖供稱前二
    次伊自被告張佳鈞取愷他命後，除了伊自己施用部分，無償
    轉讓少許給同案的三個女孩子，一部分伊自己賣出，另外一
    部分由吳鈞傑賣出等語（見99偵15308號卷第27頁），又稱
    吳鈞傑和伊是合作關係（見同上偵查卷第20頁），惟其同時
    稱合作方式是各跑各的線（見同上偵查卷第20頁），而證人
    即同案被告吳鈞傑於警詢及偵訊均證稱伊係向被告韋敦品購
    買愷他命轉賣他人（見警卷第6-9頁、同上偵查卷第18-19頁
    ），嗣於原審訊問時亦供稱伊算是跟韋敦品買藥的人（見原
    審卷第16頁背面），而被告韋敦品於本院亦以證人身份證稱
    伊賣伊的，吳鈞傑賣他的（見本院卷一第145-1頁），證人
    吳鈞傑於本院亦證稱（你跟韋敦品購買愷他命進來以後，你
    要賣給誰或是要請誰用是你自己決定的，還是你事先要跟韋
    敦品講?）不用，是我自己決定的。（你們[指韋敦品與吳鈞
    傑]是一起賣的，還是各賣各的?）各賣各的等語（見本院卷
    一第145-5頁、第145-7頁），足認被告韋敦品所稱伊與吳鈞
    傑係合作關係，應係由伊提供愷他命賣予吳鈞傑後，渠等各
    自販賣予他人牟利之情形。準此，即難認被告韋敦品係附表
    三所示販賣愷他命犯行之共同正犯。另證人徐靖芬於警詢證
    稱伊看見韋敦品與吳鈞傑分裝毒品愷他命及接電話後就出去
    販賣毒品愷他命（見警卷第14頁），於偵訊證稱：（吳鈞傑
    和韋敦品是否有販賣愷他命給其他人?）我知道他們接了電
    話就出去了，但不知道去那裡，伊有坐過吳鈞傑的車子，看
    到他賣愷他命給其他人，每包價錢從1800元到2000元間，他
    們約好地點一手交錢、一手交貨等語（同上偵查卷第17頁）
    ，證人陳佑瑜於警詢證稱伊有與吳鈞傑共同前往與毒犯交易
    毒品愷他命。除吳鈞傑外，伊知道韋敦品也有在販賣毒品愷
    他命，因韋敦品都會過來住處找他女朋友徐靖芬，韋敦品有
    時會直接約毒品愷他命下線直接過來交易毒品，伊都有親眼
    看到等語（見警卷第11頁背面），於偵訊亦證稱吳鈞傑用電
    話跟買主約地點，約好後有時會帶我一起去交貨，伊看過韋
    敦品販賣愷他命一次，時間在上周六的晚上，韋敦品當時在
    15 樓之2講手機，說有人要來拿東西，他就叫對方過來拿，
    後來韋敦品就到樓下去了，我要找朋友也到樓下去，看到韋
    敦品和他朋友就在樓下等語（同上偵查卷第17頁），又於本
    院證稱吳鈞傑是自己賣愷他命的。伊沒有看過韋敦品與吳鈞
    傑一起賣毒品。在伊住的地方伊未看過韋敦品與吳鈞傑在講
    共同販賣毒品的事情等語（見本院卷二第64、65頁）。證人
    蔡青燕於警詢證稱伊有與吳鈞傑、陳佑瑜共同前往賣愷他命
    毒品。吳鈞傑接到電話以後，有時會帶伊或陳佑瑜或伊及陳
    佑瑜一同或他自己前往約定地點，將毒品愷他命以1包新臺
    幣1800元賣人。伊知道韋敦品也有在販賣毒品愷他命，因為
    韋敦品都會與吳鈞傑談論販賣毒品愷他命事宜等語（見警卷
    第17頁背面）。由上述證人等之證述內容固可證明被告韋敦
    品與同案被告吳鈞傑均有在販賣愷他命，且各自與購毒者聯
    絡並交易毒品愷他命，然並未能證明被告韋敦品確與同案被
    告吳鈞傑共同販賣毒品愷他命之事實。被告韋敦品縱或與同
    案被告吳鈞傑談論販毒事宜，亦難憑此即認渠等係共同販賣
    毒品愷他命。是被告之自白尚乏證據足資證明其與事實相符
    ，故不能據其自白遽認被告韋敦品與被告張佳鈞、同案被告
    吳鈞傑共犯附表三所示之販賣第三級毒品愷他命罪。
  3.綜上所述，公訴人所舉證據尚不足以證明被告張佳鈞共犯附
    表一、三所示之罪行、被告韋敦品共犯附表三所示之罪行。
    此外，亦查無其他積極證據足以證明被告張佳鈞、韋敦品確
    有公訴人所指之此部分犯行，自應就被告張佳鈞、韋敦品被
    訴此部分事實，均諭知無罪之判決。
五、原審就關於被告張佳鈞、韋敦品部分，認渠等罪證明確，而
    分別予以論罪科刑，固非無見。惟(1)原判決認同案被告吳鈞
    傑為事實欄一、部分之共同正犯，不無違誤。(2)原審未予詳
    查，而誤認被告張佳鈞為附表一、三所示犯罪之共同正犯，
    被告韋敦品為附表三所示犯罪之共同正犯，而予分別論罪科
    刑，並與上開有罪部分定其應執行刑，亦有違誤。(3)被告張
    佳鈞擔任被告韋敦品之毒品上手，出面取得大量毒品愷他命
    轉交被告韋敦品等人販賣，其行徑危害國民健康至鉅，亦嚴
    重影響社會治安，令人髮指，諒無足以引起一般人之同情而
    堪可憫恕之情形，況其所犯販賣第三級毒品罪之法定刑為5
    年以上有期徒刑，得併科新臺幣500萬元以下罰金，經依毒
    品危害防制條例第17條第2項規定減輕其刑後，縱科以最低
    度刑，核其犯罪情節，亦無情輕罰重之情形，自不宜依刑法
    第59條酌減其刑，原審就被告張佳鈞部分遽依刑法第59條規
    定酌減其刑，亦有未洽。被告張佳鈞上訴，否認伊共犯附表
    一、三之罪行，為有理由。被告韋敦品上訴，指摘原判決量
    刑過重並請依刑法第59條再酌減其刑，固無理由，惟原判決
    關於被告張佳鈞、韋敦品部分既有上述可議之處，即無以維
    持，應由本院將原判決關於被告張佳鈞、韋敦品部分撤銷改
    判。爰審酌被告張佳鈞、韋敦品均明知愷他命毒品屬違禁物
    ( 藥)品，為謀個人私利，無視於政府制定毒品危害防制條
    例，杜絕毒品犯罪之禁令，共同販賣或單獨販賣第三級毒品
    ；被告韋敦品復轉讓愷他命禁藥供他人施用，戕害國民身心
    健康，敗壞社會善良風氣，兼審酌被告韋敦品販賣第三級毒
    品之次數、金額及惟念其等販賣、轉讓時間非長、犯罪所得
    非鉅，復於犯後均坦承犯行，顯有悔意等一切情狀，就被告
    張佳鈞所犯事實欄一、所示販賣第三級毒品罪及被告韋敦品
    所犯事實欄一、附表一所示販賣第三級毒品罪、附表二所示
    轉讓禁藥罪，分別量處如主文第二項、第四項所示之刑，並
    就被告韋敦品所犯各罪之科刑，其主刑部分定其應執行刑如
    主文第四項所示，以資懲儆。至被告張佳鈞、韋敦品其餘被
    訴共同販賣第三級毒品罪部分則均諭知無罪。
五、沒收部分：
  (一)按毒品危害防制條例第18條第1項前段之規定，應予沒收銷
    燬之毒品，以經查獲之第一、二級毒品為限。至於施用或持
    有第三、四級毒品，因其可罰性較低，故未設處罰之規定，
    僅就施用及持有第一、二級毒品科以刑罰。然鑑於第三、四
    級毒品均係管制藥品，特於同條例第11條之1明定無正當理
    由，不得擅自持有；第18條第1項後段復規定查獲之第三、
    四級毒品，無正當理由而擅自持有者，沒入銷燬之。從而，
    依同條例第18條第1項後段應沒入銷燬之毒品，專指查獲施
    用或持有之第三、四級毒品而言；倘係查獲製造、運輸、販
    賣、意圖販賣而持有、以非法方法使人施用、引誘他人施用
    或轉讓第三、四級毒品，既屬同條例相關法條明文規定處罰
    之犯罪行為，即非該條項應依行政程序沒入銷燬之範圍。又
    同條例第19條第1項所定「供犯罪所用或因犯罪所得之物」
    ，係指犯第4條至第9條、第12條、第13條或第14條第1項、
    第2項之罪所用或所得之物，不包括毒品本身在內，是尚不
    得援用此項規定為第三、四級毒品之沒收依據。再同條例對
    於查獲之製造、運輸、販賣、意圖販賣而持有、以非法方法
    使人施用、引誘他人施用及轉讓第三、四級毒品之沒收，並
    無特別規定，如其行為已構成犯罪，則該毒品即屬不受法律
    保護之違禁物，應回歸刑法之適用，依刑法第38條第1項第1
    款之規定沒收之，始為適法。經查，扣案查獲之第三級毒品
    愷他命2包(鑑定編號A1、A2，驗前總純質淨重約97.15公克)
    ，因販入後未及賣出即為警查獲，應依刑法第38條第1項第1
    款規定，併於被告張佳鈞、韋敦品共犯販賣第三級毒品罪項
    下諭知宣告沒收。
  (二)按毒品危害防制條例第19條第1項規定，犯販賣毒品罪者，
    其犯罪所得之財物均沒收之，係採義務沒收主義。故販賣毒
    品所得之對價，不問其中成本若干，利潤多少，均應全部諭
    知沒收，貫徹政府查禁煙毒之決心，以符立法本旨；又犯毒
    品危害防制條例第4條之販賣第一級或第二級毒品罪者，依
    同條例19條第1項規定，其因犯罪所得之物沒收之，如全部
    或一部不能沒收時，追徵其價額或以其財產抵償之。所稱因
    犯罪所得之物，自以實際所得者為限，苟無所得或尚未取得
    者，自無從為沒收及追繳或抵償之諭知。再按共同正犯之犯
    罪所用或因犯罪所得之物採連帶沒收主義，乃因共同正犯於
    犯意聯絡範圍內，同負行為責任，且為避免執行時發生重複
    沒收之故。因此若應沒收之物係屬特定之物，因彼等就該沒
    收之物，應共同負責，且無重複執行沒收之疑慮，自無諭知
    連帶沒收之必要。又同條例19條第1項並無如同條例第18條
    第1項所定「不問屬於犯人與否，沒收之」之明文，自屬相
    對沒收主義之立法。是其應沒收之物，應以屬被告或共犯所
    有者為限。又該規定所稱「追徵其價額」者，係指所沒收之
    物為金錢以外之其他財物而無法沒收時，應追徵其價額，使
    其繳納與原物相當之價額。如所得財物為金錢而無法沒收時
    ，始應「以其財產抵償之」。又所謂「其因犯罪所得之財物
    」，並不以當場搜獲扣押者為限；而販賣毒品所得之對價，
    不問其中何部分屬於成本，何部分屬於犯罪所得之財物，應
    均予沒收，始與上開法條之規定符合；且因犯罪所得之財物
    ，亦不能與正常營利事業計算營利所得之情形，相提並論。
    經查:
  1.扣案之NOKIA廠牌行動電話1支(含門號0000000000號SIM卡1
    枚)係屬被告韋敦品所有，供事實欄一、所示共同販賣第三
    級毒品罪及附表一所示各次單獨販賣第三級毒品罪使用之物
    ，SONY ERICSSON廠牌行動電話1支(含0000000000 號SIM卡1
    枚)係屬被告張佳鈞所有，供事實欄一、所示共同販賣第三
    級毒品罪使用之物，則被告韋敦品上開行動電話及被告張佳
    鈞之上開行動電話均應於共同販賣第三級毒品罪宣告沒收，
    而被告韋敦品上開行動電亦於附表一所示各次販賣第三級毒
    品罪項下宣告收收。
  2.被告韋敦品已收取如附表一編號1至編號17所示交易對象之
    購毒價金，即屬其因犯附表一所示販賣第三級毒品罪所得之
    財物，雖均未扣案，仍應各依毒品危害防制條例第19條第1
    項前段規定，併於其所犯附表一所示各罪項下諭知沒收，如
    全部或一部不能沒收時，以其財產抵償之。
  3.扣案之上開第三級毒品愷他命之外包裝袋2個，並無難以與
    其上毒品析離而無法個別宣告沒收情事，且係被告等所有供
    其販賣第三級毒品所用之物，爰各依毒品危害防制條例第19
    條第1項，併於共同販賣第三級毒品罪諭知宣告沒收。
  (三)至另扣案之被告韋敦品所有現金1900元、行動電話3支、愷
    他命吸食工具1組、分裝袋一包；被告張佳鈞所有行動電話1
    支，與渠等本案犯行並無關連，自不得宣告沒收，併此敘明
    。
六、本件起訴事實包含被告張佳鈞、韋敦品及同案被告吳鈞傑於
    99年5月間起至同年6月27日止，除上述事實欄一、所示共同
    向綽號「龍哥」之人販入第三級毒品愷他命外，尚有二次共
    同向綽號「龍哥」之人販入愷他命之部分。惟原審就此部分
    漏未審判，自無上訴可言，本院就該部分當無從併予審判，
    而應將此部分退回原審補充審判，附此敘明。
據上論結，應依刑事訴訟法第369條第1項前段、第364條、第299
條第1項前段，毒品危害防制條例第4條第3項、第17條第1項、第
2項、第19條第1項，藥事法第83條第1項，刑法第11條、第28條
、第38條第1項第1款、第51條第5款，判決如主文。
本案經檢察官許萬相到庭執行職務。
中    華    民    國   100    年    5     月    24     日
              刑事第四庭  審判長法  官  洪  耀  宗
                                法  官  劉  登  俊
                                法  官  許  文  碩
以上正本證明與原本無異。
如不服本判決應於收受送達後十日內向本院提出上訴狀，其未敘
述上訴之理由者並得於提起上訴後十日內向本院補提理由書（均
須按他造當事人之人數附繕本）「切勿逕送上級法院」。
                                書記官  郭  蕙  瑜
中    華    民    國   100    年    5     月    24     日
 ■附表一(被告韋敦品販賣第三級毒品愷他命部分):
┌──┬────┬────┬────┬────────┬───────────┐
│編號│交易對像│交易時間│交易地點│  交 易 方 式   │主 文 宣 告 罪 刑     │
├──┼────┼────┼────┼────────┼───────────┤
│ 1  │曾淑萍  │99年6月 │地點不詳│韋敦品以其所有行│韋敦品販賣第三級毒品，│
│    │        │間某日  │        │動電話(NOKIA廠牌│處有期徒刑壹年肆月。扣│
│    │        │        │        │)1 支(其上插用其│案之NOKIA廠牌行動電話 │
│    │        │        │        │所有以王義標名義│壹支(含門號0000000000 │
│    │        │        │        │申請之00000000  │號SIM卡壹枚)，沒收；未│
│    │        │        │        │74 號SIM卡1枚)與│扣案之販賣第三級毒品所│
│    │        │        │        │曾淑萍使用之0988│得新臺幣捌佰元，沒收，│
│    │        │        │        │150870號行動電話│如全部或一部不能沒收時│
│    │        │        │        │聯絡後，於左列時│，以其財產抵償之。    │
│    │        │        │        │、地，以新臺幣( │                      │
│    │        │        │        │下同)800元之價格│                      │
│    │        │        │        │，販賣第三級毒品│                      │
│    │        │        │        │愷他命1包(約2、3│                      │
│    │        │        │        │公克)予曾淑萍1次│                      │
│    │        │        │        │，並收取販賣第三│                      │
│    │        │        │        │級毒品所得800元(│                      │
│    │        │        │        │未扣案)。       │                      │
├──┼────┼────┼────┼────────┼───────────┤
│ 2  │曾淑萍  │99年6月 │地點不詳│韋敦品以其所有行│韋敦品販賣第三級毒品，│
│    │        │間上開日│        │動電話(NOKIA廠牌│處有期徒刑壹年肆月。扣│
│    │        │後之某日│        │)1 支(其上插用其│案之NOKIA廠牌行動電話 │
│    │        │        │        │所有以王義標名義│壹支(含門號0000000000 │
│    │        │        │        │申請之00000000  │號SIM卡壹枚)，沒收；未│
│    │        │        │        │74 號SIM卡1枚)與│扣案之販賣第三級毒品所│
│    │        │        │        │曾淑萍使用之0988│得新臺幣捌佰元，沒收，│
│    │        │        │        │150870號行動電話│如全部或一部不能沒收時│
│    │        │        │        │聯絡後，於左列時│，以其財產抵償之。    │
│    │        │        │        │、地，以800元之 │                      │
│    │        │        │        │價格，販賣第三級│                      │
│    │        │        │        │毒品愷他命1包(約│                      │
│    │        │        │        │2、3公克)予曾淑 │                      │
│    │        │        │        │萍1次，並收取販 │                      │
│    │        │        │        │賣第三級毒品所得│                      │
│    │        │        │        │800元(未扣案)。 │                      │
├──┼────┼────┼────┼────────┼───────────┤
│ 3  │葉柏宏  │99年5月 │臺中市西│韋敦品以其所有行│韋敦品販賣第三級毒品，│
│    │        │至6月間 │屯區青海│動電話(NOKIA廠牌│處有期徒刑壹年伍月。扣│
│    │        │上開日後│路1段95 │)1 支(其上插用其│案之NOKIA廠牌行動電話 │
│    │        │之某日  │號11樓之│所有以王義標名義│壹支(含門號0000000000 │
│    │        │        │1葉柏宏 │申請之00000000  │號SIM卡壹枚)，沒收；未│
│    │        │        │居所樓下│74 號SIM卡1枚)與│扣案之販賣第三級毒品所│
│    │        │        │        │葉柏宏使用之0985│得新臺幣壹仟捌佰元，沒│
│    │        │        │        │178190號行動電話│收，如全部或一部不能沒│
│    │        │        │        │聯絡後，於左列時│收時，以其財產抵償之。│
│    │        │        │        │、地，以1800元之│                      │
│    │        │        │        │價格，販賣第三級│                      │
│    │        │        │        │毒品愷他命1包(5 │                      │
│    │        │        │        │公克)予葉柏宏1次│                      │
│    │        │        │        │，並收取販賣第三│                      │
│    │        │        │        │級毒品所得1800元│                      │
│    │        │        │        │(未扣案)。      │                      │
├──┼────┼────┼────┼────────┼───────────┤
│ 4  │葉柏宏  │99年5月 │同上    │韋敦品以其所有行│韋敦品販賣第三級毒品，│
│    │        │至6月間 │        │動電話(NOKIA廠牌│處有期徒刑壹年伍月。扣│
│    │        │上開日後│        │)1 支(其上插用其│案之NOKIA廠牌行動電話 │
│    │        │之某日  │        │所有以王義標名義│壹支(含門號0000000000 │
│    │        │        │        │申請之00000000  │號SIM卡壹枚)，沒收；未│
│    │        │        │        │74 號SIM卡1枚)與│扣案之販賣第三級毒品所│
│    │        │        │        │葉柏宏使用之0985│得新臺幣壹仟捌佰元，沒│
│    │        │        │        │178190號行動電話│收，如全部或一部不能沒│
│    │        │        │        │聯絡後，於左列時│收時，以其財產抵償之。│
│    │        │        │        │、地，以1800元之│                      │
│    │        │        │        │價格，販賣第三級│                      │
│    │        │        │        │毒品愷他命1包(5 │                      │
│    │        │        │        │公克)予葉柏宏1次│                      │
│    │        │        │        │，並收取販賣第三│                      │
│    │        │        │        │級毒品所得1800元│                      │
│    │        │        │        │(未扣案)。      │                      │
├──┼────┼────┼────┼────────┼───────────┤
│ 5  │葉柏宏  │99年5月 │同上    │韋敦品以其所有行│韋敦品販賣第三級毒品，│
│    │        │至6月間 │        │動電話(NOKIA廠牌│處有期徒刑壹年伍月。扣│
│    │        │上開日後│        │)1 支(其上插用其│案之NOKIA廠牌行動電話 │
│    │        │之某日  │        │所有以王義標名義│壹支(含門號0000000000 │
│    │        │        │        │申請之00000000  │號SIM卡壹枚)，沒收；未│
│    │        │        │        │74 號SIM卡1枚)與│扣案之販賣第三級毒品所│
│    │        │        │        │葉柏宏使用之0985│得新臺幣壹仟捌佰元，沒│
│    │        │        │        │178190號行動電話│收，如全部或一部不能沒│
│    │        │        │        │聯絡後，於左列時│收時，以其財產抵償之。│
│    │        │        │        │、地，以1800元之│                      │
│    │        │        │        │價格，販賣第三級│                      │
│    │        │        │        │毒品愷他命1包(5 │                      │
│    │        │        │        │公克)予葉柏宏1次│                      │
│    │        │        │        │，並收取販賣第三│                      │
│    │        │        │        │級毒品所得1800元│                      │
│    │        │        │        │(未扣案)。      │                      │
├──┼────┼────┼────┼────────┼───────────┤
│ 6  │葉柏宏  │99年5月 │同上    │韋敦品以其所有行│韋敦品販賣第三級毒品，│
│    │        │至6月間 │        │動電話(NOKIA廠牌│處有期徒刑壹年伍月。扣│
│    │        │上開日後│        │)1 支(其上插用其│案之NOKIA廠牌行動電話 │
│    │        │之某日  │        │所有以王義標名義│壹支(含門號0000000000 │
│    │        │        │        │申請之00000000  │號SIM卡壹枚)，沒收；未│
│    │        │        │        │74 號SIM卡1枚)與│扣案之販賣第三級毒品所│
│    │        │        │        │葉柏宏使用之0985│得新臺幣壹仟捌佰元，沒│
│    │        │        │        │178190號行動電話│收，如全部或一部不能沒│
│    │        │        │        │聯絡後，於左列時│收時，以其財產抵償之。│
│    │        │        │        │、地，以1800元之│                      │
│    │        │        │        │價格，販賣第三級│                      │
│    │        │        │        │毒品愷他命1包(5 │                      │
│    │        │        │        │公克)予葉柏宏1次│                      │
│    │        │        │        │，並收取販賣第三│                      │
│    │        │        │        │級毒品所得1800元│                      │
│    │        │        │        │(未扣案)。      │                      │
├──┼────┼────┼────┼────────┼───────────┤
│ 7  │葉柏宏  │99年5月 │同上    │韋敦品以其所有行│韋敦品販賣第三級毒品，│
│    │        │至6月間 │        │動電話(NOKIA廠牌│處有期徒刑壹年伍月。扣│
│    │        │上開日後│        │)1 支(其上插用其│案之NOKIA廠牌行動電話 │
│    │        │之某日  │        │所有以王義標名義│壹支(含門號0000000000 │
│    │        │        │        │申請之00000000  │號SIM卡壹枚)，沒收；未│
│    │        │        │        │74 號SIM卡1枚)與│扣案之販賣第三級毒品所│
│    │        │        │        │葉柏宏使用之0985│得新臺幣壹仟捌佰元，沒│
│    │        │        │        │178190號行動電話│收，如全部或一部不能沒│
│    │        │        │        │聯絡後，於左列時│收時，以其財產抵償之。│
│    │        │        │        │、地，以1800元之│                      │
│    │        │        │        │價格，販賣第三級│                      │
│    │        │        │        │毒品愷他命1包(5 │                      │
│    │        │        │        │公克)予葉柏宏1次│                      │
│    │        │        │        │，並收取販賣第三│                      │
│    │        │        │        │級毒品所得1800元│                      │
│    │        │        │        │(未扣案)。      │                      │
├──┼────┼────┼────┼────────┼───────────┤
│ 8  │葉柏宏  │99年5月 │同上    │韋敦品以其所有行│韋敦品販賣第三級毒品，│
│    │        │至6月間 │        │動電話(NOKIA廠牌│處有期徒刑壹年伍月。扣│
│    │        │上開日後│        │)1 支(其上插用其│案之NOKIA廠牌行動電話 │
│    │        │之某日  │        │所有以王義標名義│壹支(含門號0000000000 │
│    │        │        │        │申請之00000000  │號SIM卡壹枚)，沒收；未│
│    │        │        │        │74 號SIM卡1枚)與│扣案之販賣第三級毒品所│
│    │        │        │        │葉柏宏使用之0985│得新臺幣壹仟捌佰元，沒│
│    │        │        │        │178190號行動電話│收，如全部或一部不能沒│
│    │        │        │        │聯絡後，於左列時│收時，以其財產抵償之。│
│    │        │        │        │、地，以1800元之│                      │
│    │        │        │        │價格，販賣第三級│                      │
│    │        │        │        │毒品愷他命1包(5 │                      │
│    │        │        │        │公克)予葉柏宏1次│                      │
│    │        │        │        │，並收取販賣第三│                      │
│    │        │        │        │級毒品所得1800元│                      │
│    │        │        │        │(未扣案)。      │                      │
├──┼────┼────┼────┼────────┼───────────┤
│ 9  │葉柏宏  │99年5月 │同上    │韋敦品以其所有行│韋敦品販賣第三級毒品，│
│    │        │至6月間 │        │動電話(NOKIA廠牌│處有期徒刑壹年伍月。扣│
│    │        │上開日後│        │)1 支(其上插用其│案之NOKIA廠牌行動電話 │
│    │        │之某日  │        │所有以王義標名義│壹支(含門號0000000000 │
│    │        │        │        │申請之00000000  │號SIM卡壹枚)，沒收；未│
│    │        │        │        │74 號SIM卡1枚)與│扣案之販賣第三級毒品所│
│    │        │        │        │葉柏宏使用之0985│得新臺幣壹仟捌佰元，沒│
│    │        │        │        │178190號行動電話│收，如全部或一部不能沒│
│    │        │        │        │聯絡後，於左列時│收時，以其財產抵償之。│
│    │        │        │        │、地，以1800元之│                      │
│    │        │        │        │價格，販賣第三級│                      │
│    │        │        │        │毒品愷他命1包(5 │                      │
│    │        │        │        │公克)予葉柏宏1次│                      │
│    │        │        │        │，並收取販賣第三│                      │
│    │        │        │        │級毒品所得1800元│                      │
│    │        │        │        │(未扣案)。      │                      │
├──┼────┼────┼────┼────────┼───────────┤
│ 10 │葉柏宏  │99年5月 │同上    │韋敦品以其所有行│韋敦品販賣第三級毒品，│
│    │        │至6月間 │        │動電話(NOKIA廠牌│處有期徒刑壹年伍月。扣│
│    │        │上開日後│        │)1 支(其上插用其│案之NOKIA廠牌行動電話 │
│    │        │之某日  │        │所有以王義標名義│壹支(含門號0000000000 │
│    │        │        │        │申請之00000000  │號SIM卡壹枚)，沒收；未│
│    │        │        │        │74 號SIM卡1枚)與│扣案之販賣第三級毒品所│
│    │        │        │        │葉柏宏使用之0985│得新臺幣壹仟捌佰元，沒│
│    │        │        │        │178190號行動電話│收，如全部或一部不能沒│
│    │        │        │        │聯絡後，於左列時│收時，以其財產抵償之。│
│    │        │        │        │、地，以1800元之│                      │
│    │        │        │        │價格，販賣第三級│                      │
│    │        │        │        │毒品愷他命1包(5 │                      │
│    │        │        │        │公克)予葉柏宏1次│                      │
│    │        │        │        │，並收取販賣第三│                      │
│    │        │        │        │級毒品所得1800元│                      │
│    │        │        │        │(未扣案)。      │                      │
├──┼────┼────┼────┼────────┼───────────┤
│ 11 │葉柏宏  │99年5月 │同上    │韋敦品以其所有行│韋敦品同販賣第三級毒品│
│    │        │至6月間 │        │動電話(NOKIA廠牌│處有期徒刑壹年伍月。扣│
│    │        │上開日後│        │)1 支(其上插用其│案之NOKIA廠牌行動電話 │
│    │        │之某日  │        │所有以王義標名義│壹支(含門號0000000000 │
│    │        │        │        │申請之00000000  │號SIM卡壹枚)，沒收；未│
│    │        │        │        │74 號SIM卡1枚)與│扣案之販賣第三級毒品所│
│    │        │        │        │葉柏宏使用之0985│得新臺幣壹仟捌佰元，沒│
│    │        │        │        │178190號行動電話│收，如全部或一部不能沒│
│    │        │        │        │聯絡後，於左列時│收時，以其財產抵償之。│
│    │        │        │        │、地，以1800元之│                      │
│    │        │        │        │價格，販賣第三級│                      │
│    │        │        │        │毒品愷他命1包(5 │                      │
│    │        │        │        │公克)予葉柏宏1次│                      │
│    │        │        │        │，並收取販賣第三│                      │
│    │        │        │        │級毒品所得1800元│                      │
│    │        │        │        │(未扣案)。      │                      │
├──┼────┼────┼────┼────────┼───────────┤
│ 12 │葉柏宏  │99年5月 │同上    │韋敦品以其所有行│韋敦品販賣第三級毒品，│
│    │        │至6月間 │        │動電話(NOKIA廠牌│處有期徒刑壹年伍月。扣│
│    │        │上開日後│        │)1 支(其上插用其│案之NOKIA廠牌行動電話 │
│    │        │之某日  │        │所有以王義標名義│壹支(含門號0000000000 │
│    │        │        │        │申請之00000000  │號SIM卡壹枚)，沒收；未│
│    │        │        │        │74 號SIM卡1枚)與│扣案之販賣第三級毒品所│
│    │        │        │        │葉柏宏使用之0985│得新臺幣壹仟捌佰元，沒│
│    │        │        │        │178190號行動電話│收，如全部或一部不能沒│
│    │        │        │        │聯絡後，於左列時│收時，以其財產抵償之。│
│    │        │        │        │、地，以1800元之│                      │
│    │        │        │        │價格，販賣第三級│                      │
│    │        │        │        │毒品愷他命1包(5 │                      │
│    │        │        │        │公克)予葉柏宏1次│                      │
│    │        │        │        │，並收取販賣第三│                      │
│    │        │        │        │級毒品所得1800元│                      │
│    │        │        │        │(未扣案)。      │                      │
├──┼────┼────┼────┼────────┼───────────┤
│ 13 │葉柏宏  │99年5月 │同上    │韋敦品以其所有行│韋敦品販賣第三級毒品，│
│    │        │至6月間 │        │動電話(NOKIA廠牌│處有期徒刑壹年伍月。扣│
│    │        │上開日後│        │)1 支(其上插用其│案之NOKIA廠牌行動電話 │
│    │        │之某日  │        │所有以王義標名義│壹支(含門號0000000000 │
│    │        │        │        │申請之00000000  │號SIM卡壹枚)，沒收；未│
│    │        │        │        │74 號SIM卡1枚)與│扣案之販賣第三級毒品所│
│    │        │        │        │葉柏宏使用之0985│得新臺幣壹仟捌佰元，沒│
│    │        │        │        │178190號行動電話│收，如全部或一部不能沒│
│    │        │        │        │聯絡後，於左列時│收時，以其財產抵償之。│
│    │        │        │        │、地，以1800元之│                      │
│    │        │        │        │價格，販賣第三級│                      │
│    │        │        │        │毒品愷他命1包(5 │                      │
│    │        │        │        │公克)予葉柏宏1次│                      │
│    │        │        │        │，並收取販賣第三│                      │
│    │        │        │        │級毒品所得1800元│                      │
│    │        │        │        │(未扣案)。      │                      │
├──┼────┼────┼────┼────────┼───────────┤
│ 14 │葉柏宏  │99年5月 │同上    │韋敦品以其所有行│韋敦品販賣第三級毒品，│
│    │        │至6月間 │        │動電話(NOKIA廠牌│處有期徒刑壹年伍月。扣│
│    │        │上開日後│        │)1 支(其上插用其│案之NOKIA廠牌行動電話 │
│    │        │之某日  │        │所有以王義標名義│壹支(含門號0000000000 │
│    │        │        │        │申請之00000000  │號SIM卡壹枚)，沒收；未│
│    │        │        │        │74 號SIM卡1枚)與│扣案之販賣第三級毒品所│
│    │        │        │        │葉柏宏使用之0985│得新臺幣壹仟捌佰元，沒│
│    │        │        │        │178190號行動電話│收，如全部或一部不能沒│
│    │        │        │        │聯絡後，於左列時│收時，以其財產抵償之。│
│    │        │        │        │、地，以1800元之│                      │
│    │        │        │        │價格，販賣第三級│                      │
│    │        │        │        │毒品愷他命1包(5 │                      │
│    │        │        │        │公克)予葉柏宏1次│                      │
│    │        │        │        │，並收取販賣第三│                      │
│    │        │        │        │級毒品所得1800元│                      │
│    │        │        │        │(未扣案)。      │                      │
├──┼────┼────┼────┼────────┼───────────┤
│ 15 │葉柏宏  │99年5月 │同上    │韋敦品以其所有行│韋敦品販賣第三級毒品，│
│    │        │至6月間 │        │動電話(NOKIA廠牌│處有期徒刑壹年伍月。扣│
│    │        │上開日後│        │)1 支(其上插用其│案之NOKIA廠牌行動電話 │
│    │        │之某日  │        │所有以王義標名義│壹支(含門號0000000000 │
│    │        │        │        │申請之00000000  │號SIM卡壹枚)，沒收；未│
│    │        │        │        │74 號SIM卡1枚)與│扣案之販賣第三級毒品所│
│    │        │        │        │葉柏宏使用之0985│得新臺幣壹仟捌佰元，沒│
│    │        │        │        │178190號行動電話│收，如全部或一部不能沒│
│    │        │        │        │聯絡後，於左列時│收時，以其財產抵償之。│
│    │        │        │        │、地，以1800元之│                      │
│    │        │        │        │價格，販賣第三級│                      │
│    │        │        │        │毒品愷他命1包(5 │                      │
│    │        │        │        │公克)予葉柏宏1次│                      │
│    │        │        │        │，並收取販賣第三│                      │
│    │        │        │        │級毒品所得1800元│                      │
│    │        │        │        │(未扣案)。      │                      │
├──┼────┼────┼────┼────────┼───────────┤
│ 16 │葉柏宏  │99年5月 │同上    │韋敦品以其所有行│韋敦品販賣第三級毒品，│
│    │        │至6月間 │        │動電話(NOKIA廠牌│處有期徒刑壹年伍月。扣│
│    │        │上開日後│        │)1 支(其上插用其│案之NOKIA廠牌行動電話 │
│    │        │之某日  │        │所有以王義標名義│壹支(含門號0000000000 │
│    │        │        │        │申請之00000000  │號SIM卡壹枚)，沒收；未│
│    │        │        │        │74 號SIM卡1枚)與│扣案之販賣第三級毒品所│
│    │        │        │        │葉柏宏使用之0985│得新臺幣壹仟捌佰元，沒│
│    │        │        │        │178190號行動電話│收，如全部或一部不能沒│
│    │        │        │        │聯絡後，於左列時│收時，以其財產抵償之。│
│    │        │        │        │、地，以1800元之│                      │
│    │        │        │        │價格，販賣第三級│                      │
│    │        │        │        │毒品愷他命1包(5 │                      │
│    │        │        │        │公克)予葉柏宏1次│                      │
│    │        │        │        │，並收取販賣第三│                      │
│    │        │        │        │級毒品所得1800元│                      │
│    │        │        │        │(未扣案)。      │                      │
├──┼────┼────┼────┼────────┼───────────┤
│ 17 │葉柏宏  │99年5月 │同上    │韋敦品以其所有行│韋敦品販賣第三級毒品，│
│    │        │至6月間 │        │動電話(NOKIA廠牌│處有期徒刑壹年伍月。扣│
│    │        │上開日後│        │)1 支(其上插用其│案之NOKIA廠牌行動電話 │
│    │        │之某日  │        │所有以王義標名義│壹支(含門號0000000000 │
│    │        │        │        │申請之00000000  │號SIM卡壹枚)，沒收；未│
│    │        │        │        │74 號SIM卡1枚)與│扣案之販賣第三級毒品所│
│    │        │        │        │葉柏宏使用之0985│得新臺幣壹仟捌佰元，沒│
│    │        │        │        │178190號行動電話│收，如全部或一部不能沒│
│    │        │        │        │聯絡後，於左列時│收時，以其財產抵償之。│
│    │        │        │        │、地，以1800元之│                      │
│    │        │        │        │價格，販賣第三級│                      │
│    │        │        │        │毒品愷他命1包(5 │                      │
│    │        │        │        │公克)予葉柏宏1次│                      │
│    │        │        │        │，並收取販賣第三│                      │
│    │        │        │        │級毒品所得1800元│                      │
│    │        │        │        │(未扣案)。      │                      │
└──┴────┴────┴────┴────────┴───────────┘
 ■附表二（被告韋敦品轉讓第三級毒品愷他命部分）：
┌──┬────┬────┬────┬────────┬───────────┐
│編號│交易對像│交易時間│交易地點│  行 為 方 式   │主 文 宣 告 罪 刑     │
├──┼────┼────┼────┼────────┼───────────┤
│ 1  │徐靖芬  │99年4月 │不詳地點│韋敦品於左列時、│韋敦品明知為禁藥而轉讓│
│    │        │間某時  │        │地，無償轉讓第三│，處有期徒刑肆月。    │
│    │        │        │        │級毒品愷他命1包 │                      │
│    │        │        │        │(數量不詳)予徐靖│                      │
│    │        │        │        │芬施用。        │                      │
│    │        │        │        │                │                      │
├──┼────┼────┼────┼────────┼───────────┤
│ 2  │徐靖芬  │99年6月 │臺中市文│韋敦品於左列時、│韋敦品明知為禁藥而轉讓│
│    │        │28日晚上│心路4段 │地，無償轉讓第三│，處有期徒刑肆月。    │
│    │        │某時    │993號15 │級毒品愷他命1包 │                      │
│    │        │        │樓之2   │(數量不詳)予徐靖│                      │
│    │        │        │        │芬施用。        │                      │
│    │        │        │        │                │                      │
└──┴────┴────┴────┴────────┴───────────┘
 ■附表三（被告吳鈞傑販賣第三級毒品愷他命部分）：
┌──┬────┬────┬────┬────────────────────┐
│編號│交易對像│交易時間│交易地點│  交 易 方 式                           │
├──┼────┼────┼────┼────────────────────┤
│1   │李昀瑄  │99年5、6│地點不詳│吳鈞傑以其所有行動電話(SONY ER ICSSON廠 │
│    │        │月間某日│        │牌)1支(其上插用其所有以林思妤名義申請之 │
│    │        │        │        │0000000000號SIM卡1枚)與李昀瑄使用之     │
│    │        │        │        │0000000000號行動電話聯絡後，於左列時、地│
│    │        │        │        │，以2000元之價格，販賣第三級毒品愷他命1 │
│    │        │        │        │包(5公克)予李昀瑄1次，並收取販賣第三級毒│
│    │        │        │        │品所得2000元(未扣案)。                  │
├──┼────┼────┼────┼────────────────────┤
│2   │李昀瑄  │同上    │ 同上   │吳鈞傑以其所有行動電話(SONY ER ICSSON廠 │
│    │        │        │        │牌)1支(其上插用其所有以林思妤名義申請之 │
│    │        │        │        │0000000000號SIM卡1枚)與李昀瑄使用之     │
│    │        │        │        │0000000000號行動電話聯絡後，於左列時、地│
│    │        │        │        │，以2000元之價格，販賣第三級毒品愷他命1 │
│    │        │        │        │包(5公克)予李昀瑄1次，並收取販賣第三級毒│
│    │        │        │        │品所得2000元(未扣案)。                  │
├──┼────┼────┼────┼────────────────────┤
│3   │李昀瑄  │同上    │ 同上   │吳鈞傑以其所有行動電話(SONY ER ICSSON廠 │
│    │        │        │        │牌)1支(其上插用其所有以林思妤名義申請之 │
│    │        │        │        │0000000000號SIM卡1枚)與李昀瑄使用之     │
│    │        │        │        │0000000000號行動電話聯絡後，於左列時、地│
│    │        │        │        │，以2000元之價格，販賣第三級毒品愷他命1 │
│    │        │        │        │包(5公克)予李昀瑄1次，並收取販賣第三級毒│
│    │        │        │        │品所得2000元(未扣案)。                  │
├──┼────┼────┼────┼────────────────────┤
│4   │李昀瑄  │同上    │ 同上   │吳鈞傑以其所有行動電話(SONY ER ICSSON廠 │
│    │        │        │        │牌)1支(其上插用其所有以林思妤名義申請之 │
│    │        │        │        │0000000000號SIM卡1枚)與李昀瑄使用之     │
│    │        │        │        │0000000000號行動電話聯絡後，於左列時、地│
│    │        │        │        │，以2000元之價格，販賣第三級毒品愷他命1 │
│    │        │        │        │包(5公克)予李昀瑄1次，並收取販賣第三級毒│
│    │        │        │        │品所得2000元(未扣案)。                  │
├──┼────┼────┼────┼────────────────────┤
│5   │李昀瑄  │同上    │ 同上   │吳鈞傑以其所有行動電話(SONY ER ICSSON廠 │
│    │        │        │        │牌)1支(其上插用其所有以林思妤名義申請之 │
│    │        │        │        │0000000000號SIM卡1枚)與李昀瑄使用之     │
│    │        │        │        │0000000000號行動電話聯絡後，於左列時、地│
│    │        │        │        │，以2000元之價格，販賣第三級毒品愷他命1 │
│    │        │        │        │包(5公克)予李昀瑄1次，並收取販賣第三級毒│
│    │        │        │        │品所得2000元(未扣案)。                  │
├──┼────┼────┼────┼────────────────────┤
│6   │陳巧臻  │99年5月 │臺中市漢│吳鈞傑以其所有行動電話(SONY ER ICSSON廠 │
│    │        │間某時  │口路嘉年│牌)1支(其上插用其所有以林思妤名義申請之 │
│    │        │        │華KTV外 │0000000000號SIM卡1枚)與陳巧臻使用之     │
│    │        │        │面      │0000000000號行動電話聯絡後，於左列時、地│
│    │        │        │        │，以300元之價格，販賣第三級毒品愷他命1包│
│    │        │        │        │(不到1公克)予陳巧臻1次，並收取販賣第三級│
│    │        │        │        │毒品所得300元(未扣案)。                 │
├──┼────┼────┼────┼────────────────────┤
│7   │陳巧臻  │同上    │同上    │吳鈞傑以其所有行動電話(SONY ER ICSSON廠 │
│    │        │        │        │牌)1支(其上插用其所有以林思妤名義申請之 │
│    │        │        │        │0000000000號SIM卡1枚)與陳巧臻使用之     │
│    │        │        │        │0000000000號行動電話聯絡後，於左列時、地│
│    │        │        │        │，以300元之價格，販賣第三級毒品愷他命1包│
│    │        │        │        │(不到1公克)予陳巧臻1次，並收取販賣第三級│
│    │        │        │        │毒品所得300元(未扣案)。                 │
├──┼────┼────┼────┼────────────────────┤
│8   │陳巧臻  │同上    │同上    │吳鈞傑以其所有行動電話(SONY ER ICSSON廠 │
│    │        │        │        │牌)1支(其上插用其所有以林思妤名義申請之 │
│    │        │        │        │0000000000號SIM卡1枚)與陳巧臻使用之     │
│    │        │        │        │0000000000號行動電話聯絡後，於左列時、地│
│    │        │        │        │，以300元之價格，販賣第三級毒品愷他命1包│
│    │        │        │        │(不到1公克)予陳巧臻1次，並收取販賣第三級│
│    │        │        │        │毒品所得300元(未扣案)。                 │
├──┼────┼────┼────┼────────────────────┤
│9   │黃翊倫  │99年6月 │臺中市文│吳鈞傑以其所有行動電話(SONY ER ICSSON廠 │
│    │        │間某時  │心路4段 │牌)1支(其上插用其所有以林思妤名義申請之 │
│    │        │        │993號15 │0000000000號SIM卡1枚)與黃翊倫使用之     │
│    │        │        │樓之2吳 │0000000000號行動電話聯絡後，於左列時、地│
│    │        │        │鈞傑住處│，以400元之價格，販賣第三級毒品愷他命1包│
│    │        │        │樓下    │(0.7公克)予黃翊倫1次，並收取販賣第三級毒│
│    │        │        │        │品所得400元(未扣案)。                   │
└──┴────┴────┴────┴────────────────────┘